臺灣臺北地方法院行政訴訟判決　
111年度交字第4號
原      告  安東華  

            安世華  
被      告  臺北市交通事件裁決所

代  表  人  蘇福智  
上列當事人間交通裁決事件，原告不服被告民國110年11月30日
北市裁罰字第22-ZBB860298、22-ZBB860299號裁決，提起行政訴
訟，本院判決如下：
    主  文
原告之訴駁回。
訴訟費用新臺幣參佰元由原告負擔。　　
    事實及理由
壹、程序部分
　　本件屬交通裁決事件，爰依行政訴訟法第237條之7規定，不
    經言詞辯論，逕為判決。
貳、實體部分　　
一、事實概要：
　　原告安世華駕駛原告安東華所有000-0000號自用小客車（下
    稱系爭車輛），於民國110年9月2日上午1時21分許，在國道
    1號南向117.6公里處，因速限100公里，經雷達(射)測定行
    速為167公里，被內政部警政署國道公路警察局第二公路警
    察大隊（下稱舉發機關）依道路交通管理處罰條例（下稱道
    交條例）第43條第1項第2款、同條第4項規定，以國道警交
    字第ZBB860298號、第ZBB860299號舉發違反道路交通管理事
    件通知單（下分別稱A、B舉發單，合稱系爭舉發單），舉發
    原告有「速限100公里，經雷達(射)測定行速為167公里，超
    速67公里（逾60公里至80公里以內）、駕駛人行車速度超過
    規定之最高時速60公里以上（處車主）」之違規行為，並載
    明應到案日期為110年10月29日前。嗣原告於110年10月4日
    向舉發機關提出申訴，經舉發機關就原告陳述事項查明，函
    復依規定舉發尚無違誤，原告於110年10月13、110年11月24
    日再向被告提出申訴，經被告函請舉發機關就原告陳述事項
    查明，舉發機關函復依規定舉發並無違誤；嗣原告於110年1
    1月30日向被告申請開立裁決書，被告於同日以原告安世華
    於上開時、地有「行車速度，超過規定之最高時速逾60公里
    至80公里以內」之違規事實，依道交條例第43條第1項第2款
    ，以北市裁罰字第22-ZBB860298號（下稱A處分）對原告安
    世華裁處罰鍰新臺幣（下同）8,000元，記違規點數3點，並
    應參加道路交通安全講習；以原告安東華於上開時、地有「
    行車速度超過規定之最高時速60公里（處車主）」之違規事
    實，依道交條例第43條第4項，以北市裁罰字第22-ZBB86029
    9號（下稱B處分，與A處分合稱原處分）對原告安東華裁處
    吊扣汽車牌照6個月，原處分於同日對原告送達。原告不服
    ，於110年12月18日向本院提起行政訴訟。
二、原告起訴主張：
　　原告發現測速照相機僅放置於紐澤西護欄上方未按規定放置
    於專用三腳架上方。放置後人員即不在現場。未放安全警告
    燈號等情，並聲明：原處分撤銷。
三、被告則以：
　　本案原告爭執事項所檢附證據係網路資料，與本案並無相關
    ，原告僅依據與本案不相關之證物臆測舉發機關未依規定舉
    發實無所本。另查舉發機關使用之雷射測速儀業經檢定合格
    ，該檢定合格證書證號：M0GB0000000（證物2）記載：檢定
    日期：110年6月11日，有效期限：111年6月30日，而本件原
    告之違規時間為110年9月2日，尚在該雷射測速儀檢定合格
    之有效期限內。又經濟部標準檢驗局係負責國家標準制定及
    檢驗之機構，其檢驗後發給之證書自有相當之公信力，足資
    證明原告確有上開超過規定最高速限行駛情事。本案舉發機
    關既於測照地點前方300公尺至1,000公尺間處，設置測速警
    示告示牌，足供告示車輛駕駛人知悉前方將有違規取締之公
    權力行使，則原告係合法考領有汽車駕駛執照之駕駛人，自
    難諉為不知，並應遵守道路主管機關訂定之速限行駛，詎原
    告竟仍以每小時時速167公里之速度行駛，顯已悖於其應負
    遵守道路交通標誌規定義務甚明等語置辯，並聲明：原告之
    訴駁回。
四、本院之判斷：
㈠、按駕駛汽車有下列情形之一者，處新臺幣6,000元以上24,000
    元以下罰鍰，並當場禁止其駕駛：二、行車速度，超過規定
    之最高時速60公里。有第1項或前項行為者，並吊扣該汽車
    牌照6個月；經受吊扣牌照之汽車再次提供為違反第1項第1
    款、第3款、第4款或前項行為者，沒入該汽車。道交條例第
    43條第1項第2款、第43條第4項定有明文。
㈡、經查，原告安世華駕駛系爭車輛，於110年9月2日上午1時21
    分許，在國道1號南向117.6公里處，因有「行車速度，超過
    規定之最高時速逾60公里至80公里以內」，原告安東華則因
    其所有之系爭車輛有「行車速度超過規定之最高時速60公里
    （處車主）」之違規行為，遭舉發機關執勤員警製單舉發，
    原告雖提出申訴不服舉發，惟經被告函請舉發機關查明原告
    陳述情節及違規當時情形後，仍認違規事實明確，乃依道交
    條例第43條第1項第2款、第43條第4項規定，以A處分裁處原
    告安世華罰鍰8,000元，記違規點數3點，並應參加道路交通
    安全講習；以B處分裁處原告安東華吊扣汽車牌照6個月等情
    ，有系爭舉發單（本院卷第95-96頁）、原告申訴資料（本
    院卷第93-94頁）、舉發機關110年10月12日國道警二交字第
    1102706073號函（本院卷第81-82頁）、原處分（本院卷第1
    29、133頁）、測速照片（本院卷第87頁）、財團法人臺灣
    商品檢測驗證中心雷射測速儀檢定合格證書（本院卷第89頁
    ）、「警52」標誌設置照片（本院卷第91頁）在卷可稽，核
    堪採認為真實。
㈢、再查，系爭車輛於前揭時間行經國道1號南向117.6公里處，
    「警52」標誌設置於同向116.9公里處，經舉發機關員警以
    經財團法人臺灣商品檢測驗證中心檢驗合格之雷射測速儀測
    得其行駛時速167公里，而該處速限為時速100公里等情，有
    財團法人臺灣商品檢測驗證中心雷射測速儀檢定合格證書、
    「警52」標誌設置照片及測速照片附卷可佐（本院卷第87-9
    1頁），可徵當時系爭車輛之時速高達167公里，超過規定之
    最高時速67公里，原告安東華駕駛系爭車輛確有行車速度，
    超過規定之最高時速逾60公里至80公里以內之違規行為無訛
    ，而原告安世華為系爭車輛車主，自應吊扣其系爭車輛牌照
    6個月，是被告據此開立原處分，洵屬有據。
㈣、原告主張測速照相機僅放置於紐澤西護欄上方未按規定放置
    於專用三腳架上方，放置後人員即不在現場，亦未放安全警
    告燈號等語，固非無見。惟依舉發機關110年10月12日國道
    警二交字第1102706073號函（本院卷第81-82頁），可知本
    案舉發機關員警係使用移動式測速照相儀（器號：TC006220
    ），該儀器測速拍攝時，以雷射光束瞄準同時於車道行駛車
    輛中之單一目標車進行偵測，不受其他車道上行駛中之車輛
    干擾及當時道路車流量之影響，以違規相片圖紅白「十」字
    中心點為測速車，該儀器並經財團法人臺灣商品檢測驗證中
    心檢驗合格（本院卷第89頁），員警以該雷射測速儀測定之
    時速，應堪採信。又觀諸「警52」標誌照片（見本院卷第91
    頁），「警52」標誌清晰明顯，設置位置與高度亦屬適中，
    路旁設置之水泥護欄並未阻擋駕駛人之視線，且符合道交條
    例第7條之2第3項於高速公路應於300公尺至1,000公尺明顯
    標示之規定，足認上開速限標誌及「警52」標誌設置，不論
    形式或實質上，應已足促請駕駛人應注意依速限行駛不得違
    規行駛，以維護行車安全，原告駕車自應遵守速限規定。況
    行車速度應依標誌或標線之規定，原告領有駕駛執照，本應
    注意並遵守道路速限之規定，以保障道路交通安全，而當時
    原告駕車時速高達167公里，已遠超過高速公路最高速限，
    對於其他道路使用者人車安全已造成嚴重之風險。是原告上
    開主張，難以採信。
五、綜上所述，原告於事實概要欄所載時、地，有如事實概要欄
    所示之違規行為，事證明確，經被告於110年11月30日依道
    交條例第43條第1項第2款、同條第4項規定，以A處分裁處原
    告安世華罰鍰8,000元，記違規點數3點，應參加道路交通安
    全講習；以B處分裁處原告安東華吊扣汽車牌照6個月，核無
    違誤。原告訴請撤銷原處分，為無理由，應予駁回。
六、本案判決基礎已臻明確，兩造其餘攻擊防禦方法及訴訟資料
    ，經本院審核後，認與判決結果不生影響，且無調查之必要
    ，爰不一一論述及調查，併此敘明。
七、第一審裁判費為300元，依法應由敗訴之原告負擔，且係原
    告於起訴時繳納，爰確定第一審訴訟費用如主文第2項所示
    。
八、結論：原告之訴為無理由，依行政訴訟法第98條第1項前段
    、第237條之8第1項，判決如主文。
中　　華　　民　　國　　111 　年　　4 　　月　　20　　日
                  行政訴訟庭　　法　官　張瑜鳳
以上正本係依原本作成。
如不服本判決，應於判決送達後20日內，以原判決違背法令為理
由，向本院提出上訴狀並表明上訴理由（原判決所違背之法令及
其具體內容或依訴訟資料可認為原判決有違背法令之具體事實）
，並繳納上訴裁判費新臺幣750 元。
其未載明上訴理由者，應於提出上訴後20日內，向本院補提理由
書（上訴狀及上訴理由書均須按他造人數附繕本）；如未按期補
提上訴理由書，則逕以裁定駁回上訴。　　　　　　　　　
中　　華　　民　　國　　111 　年　　4 　　月　　20　　日
                                書記官  林劭威
　　　　　　　　　 
 附表：
編號 違規時間／違規地點 舉發單  裁決書   證據頁碼   違規事實／違反法條 （道交條例） 舉發單號 受處分人 違規事實／違反法條（道交條例） 裁決書／處分內容  1 110年9月2日上午1時21分／國道1號南向117.6公里 速限100公里，經雷達(射)測定行速為167公里，超速67公里／第43條第1項第2款 內政部警政署國道公路警察局國道警交字第ZBB860298號（下稱A舉發單） 安世華 行車速度，超過規定時速逾60公里至80公里以內／第43條第1項第2款 被告北市裁罰字第22-ZBB860298號／罰鍰新臺幣8,000元，記違規點數3點，並應參加道路交通安全講習（下稱A處分） 本院卷第95、129頁 2 110年9月2日上午1時21分／國道1號南向117.6公里 行車速度超過規定之最高時速60公里(處車主)／第43條第4款 內政部警政署國道公路警察局國道警交字第ZBB860299號（下稱B舉發單） 安東華 行車速度超過規定之最高時速60公里(處車主)／第43條第4款 被告北市裁罰字第22-ZBB860299號／吊扣汽車牌照6個月（下稱B處分） 本院卷第96、133頁